【裁判字號】    97,訴,3657
【裁判日期】    971031
【裁判案由】    毒品危害防制條例
【裁判全文】
臺灣板橋地方法院刑事判決              97年度訴字第3657號
公  訴  人  臺灣板橋地方法院檢察署檢察官
被      告  甲○○
上列被告因違反毒品危害防制條例案件，經檢察官提起公訴（97
年度毒偵字第5486號），本院於準備程序進行中，被告就被訴之
事實為有罪之陳述，經告知被告簡式審判程序之旨，並聽取當事
人之意見後，嗣經本院合議庭裁定進行簡式審判程序，判決如下
：
    主  文
甲○○施用第一級毒品，累犯，處有期徒刑捌月，扣案之海洛因
壹包（驗餘淨重零點柒壹零公克）沒收銷燬之，注射針筒壹支
沒收之；又施用第二級毒品，累犯，處有期徒刑肆月，扣案之安
非他命伍包（共計驗餘淨重貳點貳陸公克）沒收銷燬之；應
執行有期徒刑拾月，扣案之海洛因壹包（驗餘淨重零點柒壹零
公克）及安非他命伍包（共計驗餘淨重貳點貳陸公克）均沒
收銷燬之，注射針筒壹支沒收之。
    事  實
一、甲○○前因施用毒品案件，經依臺灣桃園地方法院裁定，送
    觀察、勒戒後，認有繼續施用毒品之傾向，再依同法院裁定
    令入戒治處所強制戒治，於民國（下同）90年1 月12日期滿
    執行完畢，並由臺灣桃園地方法院檢察署檢察官以90年度戒
    偵字第646 號為不起訴處分確定。復於92年間因施用毒品案
    件，經依臺灣桃園地方法院裁定令入戒治處所施以強制戒治
    ，於92年10月28日停止戒治交付保護管束，嗣93年1 月9 日
    因毒品危害防制條例修正而報結，其該次施用毒品犯行，並
    經同法院以92年度訴字第903 號判決判處有期徒刑8 月確定
    ；再於94年間因偽造印文案件，經同法院於以94年度壢簡字
    第82號判決判處拘役30日確定，又因竊盜案件，經同法院以
    93年度易字第1246號判決判處有期徒刑9 月確定，前開3 案
    接續執行，於95年5 月23日縮刑期滿執行完畢。詎仍不知悔
    改，於97年6 月23日凌晨2 時許，在臺北縣新莊市○○路30
    之2 號6 樓廁所內，將第一級毒品海洛因摻入礦泉水後，再
    以注射針筒注射手臂之方式，施用第一級毒品海洛因1 次；
    又於上開時、地將第二級毒品甲基安非他命置放於玻璃球內
    ，以火燒烤後，再施用所冒出霧化含有甲基安非他命成分之
    氣體，以方式施用第二級毒品甲基安非他命。嗣於同日上午
    6 時30分許，在上址為警查獲，並扣得第一級毒品海洛因1
    包（驗餘淨重0.3710公克）、第二級毒品安非他命5 包（共
    計驗餘淨重2.3236公克）及其所有供施用海洛因所用之注射
    針筒1支。
二、案經臺北縣政府警察局新莊分局報請臺灣板橋地方法院檢察
    署檢察官偵查起訴。
    理  由
一、按除被告所犯為死刑、無期徒刑、最輕本刑為三年以上有期
    徒刑之罪或高等法院管轄第一審案件者外，於第一次審判期
    日前之準備程序進行中，被告先就被訴事實為有罪之陳述時
    ，審判長得告知被告簡式審判程序之旨，並聽取當事人、代
    理人、辯護人及輔佐人之意見後，裁定進行簡式審判程序，
    刑事訴訟法第273 條之1 第1 項定有明文。經核本件被告甲
    ○○所犯係死刑、無期徒刑、最輕本刑為三年以上有期徒刑
    以外之罪，其於準備程序中就被訴事實為有罪之陳述，經法
    官告知簡式審判程序之旨，並聽取公訴人及被告之意見後，
    本院合議庭認宜進行簡式審判程序，爰依上揭規定合議裁定
    由受命法官獨任進行簡式審判程序，合先敘明。
二、上揭事實，業據被告甲○○迭於警詢、偵查及本院準備程序
    與審理時供承不諱，且被告為警查獲時所採集之尿液，經送
    請檢驗之結果，呈鴉片類及安非他命類陽性反應，有臺灣檢
    驗科技股份有限公司出具之濫用藥物尿液檢驗報告乙份附卷
    可稽（見偵查卷第53頁）。又查扣之白色粉末1 包及白色透
    明結晶共5 包，經送往交通部民用航空局航空醫務中心鑑定
    確定分別係第一級毒品海洛因及第二級毒品甲基安非他命，
    有該中心97年7 月7 日航藥鑑字第0973415 號及0000000 號
    毒品鑑定書2 紙在卷可佐（附於本院審理卷內）。是被告自
    白施用第一級毒品海洛因及第二級毒品安非他命，與事實相
    符，應堪採信。又被告前因施用毒品案件，甲○○前因施用
    毒品案件，經依臺灣桃園地方法院裁定，送觀察、勒戒後，
    認有繼續施用毒品之傾向，再依同法院裁定令入戒治處所強
    制戒治，於90年1 月12日期滿執行完畢，並由臺灣桃園地方
    法院檢察署檢察官以90年度戒偵字第646 號為不起訴處分確
    定。復於92年間因施用毒品案件，經依臺灣桃園地方法院裁
    定令入戒治處所施以強制戒治，於92年10月28日停止戒治交
    付保護管束，嗣93年1 月9 日因毒品危害防制條例修正而報
    結等情，有臺灣園地方法院檢察署檢察官90年度戒偵字第64
    6 號不起訴處分書1 紙及臺灣高等法院被告前案紀錄表附卷
    可按。是本件罪證明確，其犯行堪予認定，應予依法論科。
三、查海洛因與安非他命依其成癮性、濫用性及對社會危害性之
    程度，已分別為毒品危害防制條例第2 條第2 項第1 款、第
    2 款所規定之第一級、第二級毒品。又被告持有海洛因、安
    非他命之低度行為，應分別為其施用海洛因、安非他命之高
    度行為所吸收，不另論罪。故核被告甲○○所為，係犯毒品
    危害防制條例第10條第1 項、第2 項之施用第一級毒品及第
    二級毒品之罪。再被告所犯上開2 罪間，犯意各別，構成要
    件互異，應予分論併罰。末查；被告有如上開事實欄所載徒
    刑執行之情形，此有臺灣高等法院被告前案紀錄表在卷可徵
    。其於有期徒刑執行完畢後，5 年內故意再犯本件有期徒刑
    以上刑之2 罪，皆為累犯，均應依法各加重其刑。爰審酌被
    告前已因施用毒品經觀察、勒戒、強制戒治後而獲不起訴處
    分之寬典，猶應知所惕勵，對於施用毒品之違法性及可罰性
    ，應有明確而強烈之認識，詎猶不知悛悔，復行施用海洛因
    及安非他命，戕害自己之身心健康，兼衡其智識程度、犯罪
    動機、目的及犯罪後自承施用毒品犯行，犯後態度良好等一
    切情狀，分別量處如主文所示之刑，並依法定其應執行之刑
    ，以資懲儆。至扣案之海洛因1 包（驗餘淨重0.3710公克）
    及安非他命5 包（共計驗餘淨重2.3236公克），為查獲之毒
    品，不問屬於犯人與否，均應依毒品危害防制條例第18條第
    1 項前段規定沒收銷燬之；另扣案之注射針筒1 支，係被告
    所有供其施用海洛因所用之物，業據被告供承在卷，應依法
    宣告沒收；另檢驗分別取樣海洛因0.0020公克、安非他命0.
    0004公克，因已用罄滅失，自無庸再為沒收銷燬之諭知，附
    此說明。
據上論斷，應依刑事訴訟法第273 條之1 第1 項、第299 條第1
項前段，毒品危害防制條例第10條第1 項、第2 項、第18條第1
項前段，刑法第11條、第47條第1 項、第51條第5 款、第9 款、
第38條第1項第2款，判決如主文。
本案經檢察官藍海凝到庭執行職務
中    華    民    國    97    年    10    月    31    日
                      刑事第五庭  法  官  潘  長  生
以上正本證明與原本無異。
如不服本判決應於送達後10日內敘明理由向本院提出上訴狀。
                                  書記官  張  玉  如
中    華    民    國    97    年    10    月    31    日
附錄本案論罪科刑法條全文：
毒品危害防制條例第10條
施用第一級毒品者，處六月以上五年以下有期徒刑。
施用第二級毒品者，處三年以下有期徒刑。


司法院資訊處製作；財團法人民間司法改革基金會備份。
